---
title: TRABAJO FINAL M3  - GRUPO 7
author:
  - name: Germaine Andreau
    affil: 1,2,\ddagger,*
    orcid: 0000-0000-0000-0000
  - name: Angeles Chocala
    affil: 2, \dagger, \ddagger
  - name: Daniela Verónica Marquez
    affil: 3, \dagger, \ddagger
  - name: Jairo Quiroga
    affil: 4, \dagger, \ddagger
affiliation:
  - num: 1
    address: |
      Universidad Nacional de la Patagonia Austral 
      Unidad Academica Caleta Olivia, Diplomatura en Hidrocarburos
      Santa Cruz , Argentina
    email: cherandreau@gmail.com

# author citation list in chicago format
authorcitation: |
  Leutnant, D.; Doe, J
# firstnote to eighthnote
firstnote: |
  Current address: Chubut, Argentina.
secondnote: |
  These authors contributed equally to this work.
correspondence: |
 cherandreau@gmail.com ; Tel.: +54-221-3640327.
# document options
journal: notspecified
type: article
status: submit
# front matter
simplesummary: |
 Esta investigacion trata sobre HC NC y C
abstract: |
 200 words
 
# back matter
keywords: |
  keyword 1; keyword 2; keyword 3 (list three to ten pertinent keywords specific 
  to the article, yet reasonably common within the subject discipline.).
acknowledgement: |
  All sources of funding of the study should be disclosed. Please clearly 
  indicate grants that you have received in support of your research work. 
  Clearly state if you received funds for covering the costs to publish in open 
  access.
authorcontributions: |
  For research articles with several authors, a short paragraph specifying their 
  individual contributions must be provided. The following statements should be 
  used ``X.X. and Y.Y. conceive and designed the experiments; X.X. performed the 
  experiments; X.X. and Y.Y. analyzed the data; W.W. contributed 
  reagents/materials/analysis tools; Y.Y. wrote the paper.'' Authorship must be
  limited to those who have contributed substantially to the work reported.
funding: |
  Please add: ``This research received no external funding'' or ``This research 
  was funded by NAME OF FUNDER grant number XXX.'' and  and ``The APC was funded 
  by XXX''. Check carefully that the details given are accurate and use the 
  standard spelling of funding agency names at 
  \url{https://search.crossref.org/funding}, any errors may affect your future 
  funding.
institutionalreview: |
  In this section, you should add the Institutional Review Board Statement and 
  approval number, if relevant to your study. You might choose to exclude 
  this statement if the study did not require ethical approval. Please note 
  that the Editorial Office might ask you for further information. Please add 
  “The study was conducted in accordance with the Declaration of Helsinki, 
  and approved by the Institutional Review Board (or Ethics Committee) of 
  NAME OF INSTITUTE (protocol code XXX and date of approval).” for studies 
  involving humans. OR “The animal study protocol was approved by the 
  Institutional Review Board (or Ethics Committee) of NAME OF INSTITUTE 
  (protocol code XXX and date of approval).” for studies involving animals. 
  OR “Ethical review and approval were waived for this study due to REASON 
  (please provide a detailed justification).” OR “Not applicable” for
   studies not involving humans or animals.
informedconsent: |
  Any research article describing a study involving humans should contain this 
  statement. Please add ``Informed consent was obtained from all subjects 
  involved in the study.'' OR ``Patient consent was waived due to REASON 
  (please provide a detailed justification).'' OR ``Not applicable'' for 
  studies not involving humans. You might also choose to exclude this statement 
  if the study did not involve humans.
  
  Written informed consent for publication must be obtained from participating 
  patients who can be identified (including by the patients themselves). Please 
  state ``Written informed consent has been obtained from the patient(s) to 
  publish this paper'' if applicable.
dataavailability: |
  We encourage all authors of articles published in MDPI journals to share 
  their research data. In this section, please provide details regarding where 
  data supporting reported results can be found, including links to publicly 
  archived datasets analyzed or generated during the study. Where no new data 
  were created, or where data is unavailable due to privacy or ethical 
  re-strictions, a statement is still required. Suggested Data Availability 
  Statements are available in section “MDPI Research Data Policies” at 
  \url{https://www.mdpi.com/ethics}.
conflictsofinterest: |
  Declare conflicts of interest or state 'The authors declare no conflict of 
  interest.' Authors must identify and declare any personal circumstances or
  interest that may be perceived as inappropriately influencing the
  representation or interpretation of reported research results. Any role of the
  funding sponsors in the design of the study; in the collection, analyses or 
  interpretation of data in the writing of the manuscript, or in the decision to 
  publish the results must be declared in this section. If there is no role, 
  please state 'The founding sponsors had no role in the design of the study; 
  in the collection, analyses, or interpretation of data; in the writing of the 
  manuscript, an in the decision to publish the results'.
sampleavailability: |
  Samples of the compounds ...... are available from the authors.
supplementary: |
 The following supporting information can be downloaded at:  
 \linksupplementary{s1}, Figure S1: title; Table S1: title; Video S1: title.
abbreviations:
  - short: MDPI
    long: Multidisciplinary Digital Publishing Institute
  - short: DOAJ
    long: Directory of open access journals
  - short: TLA
    long: Three letter acronym
  - short: LD 
    long: linear dichroism
bibliography: mybibfile.bib
appendix: appendix.tex
endnotes: false
output: 
  rticles::mdpi_article:
    extra_dependencies: longtable
---

# Version

This Rmd-skeleton uses the mdpi Latex template published 2024-04-29. 
However, the official template gets more frequently updated than the **rticles**
package. Therefore, please make sure prior to paper submission, that you're 
using the most recent .cls, .tex and .bst files 
(available [here](http://www.mdpi.com/authors/latex)).



# ESTA PARTE DE SUMARY DESPUES HAY Q METERLA ARRIBA, VA ARRIBA

simplesummary: |
 Esta investigacion trata sobre HC NC y C
abstract: |
 200 words
 
# back matter
keywords: |
  agua; presión; oil; salinidad; gas; GOR; GLP; temperature


# ACA ARRANCAMOSSS

# Introducción

El presente informe tiene como objetivo utilizar las poderosas herramientas de análisis de datos proporcionadas por el lenguaje de programación R para procesar, analizar e interpretar los datos obtenidos durante una operación de well testing llevada a cabo durante un período de 8 días. Durante esta operación, se realizaron mediciones en boca de pozo, en el separador de control y se registraron los caudales de producción, con el fin de evaluar la capacidad de producción y las características del yacimiento de un pozo específico.

  El uso de R para el análisis de datos ofrece una serie de ventajas, incluyendo la capacidad de manipular grandes conjuntos de datos de manera eficiente, la disponibilidad de una amplia gama de paquetes y funciones especializadas para el análisis estadístico y la visualización de datos, así como la posibilidad de automatizar procesos repetitivos y complejos.

  En este informe, se utilizarán técnicas de programación en R para procesar y limpiar los datos obtenidos durante la operación de well testing, así como para realizar análisis estadísticos y generar visualizaciones que ayuden a identificar tendencias, patrones y anomalías significativas en los datos. La interpretación de estos resultados permitirá una comprensión más profunda de la capacidad productiva del pozo, la presión y la composición del fluido producido, así como otras propiedades importantes del yacimiento.

  Se espera que el uso de las herramientas de R para el análisis de datos proporcione una mayor claridad y precisión en la interpretación de los resultados obtenidos durante la operación de well testing, lo que contribuirá a la toma de decisiones informadas sobre la gestión y optimización de la producción del pozo y el desarrollo futuro del yacimiento.

# Materiales y Métodos

funciones......
Bitácora
Archivo
•	N/a  lo convierten en 0
•	Los data set para Análisis de parámetros 
•	No tomamos los datos de la fila 2 y 3 porque tiene caracteres (Fecha/Hora)
•	Convertimos matriz
•	Hicimos el qploplot 
•	Bloxplot (punto)
•	Plot Sort
•	Plot
•	Histograma
•	N/a  lo convierten en 0
•	Los data set para Análisis de parámetros 
•	No tomamos los datos de la fila 2 y 3 porque tiene caracteres (Fecha/Hora)
•	Convertimos matriz
•	Hicimos el qploplot 
•	Bloxplot (punto)
•	Plot Sort
•	Plot
•	Histograma
•	Sumary 
•	ColSums 
•	Cargar librería ggpairs 
•	Plot density
•	Histograma

# Datasets 
modificaciones y consideraciones .....

Datos
DATA SET  es Proveniente página del Pagina Gobierno PZ  -   https://www.argentina.gob.ar/economia/mineria/eiti-portal-de-transparencia-de-las-industrias-extractivas/produccion-de-petroleo#:~:text=noviembre%20y%20diciembre-,Seg%C3%BAn%20lo%20informado%20por%20la%20Secretar%C3%ADa%20de%20Energ%C3%ADa%2C%20para%20el,8%2C91%20millones%20de%20m3.
Equipo: UMM 1018 – ST 1015
Ensayo de Well Testing 
Yacimiento de Neuquén

## Metodos utilizados

# Casos de estudio
El presente informe introduce un caso de estudio centrado en el empleo de métodos de procesamiento de datos en un conjunto de datos de producción. En un contexto donde la industria busca optimizar continuamente sus operaciones, el análisis de datos desempeña un papel crucial para identificar oportunidades de mejora, mitigar riesgos y aumentar la eficiencia en la producción de hidrocarburos.

Este caso de estudio se enfoca en la aplicación de diversas técnicas de procesamiento de datos en un conjunto específico de datos de producción de un campo petrolero o gasífero. El objetivo principal es extraer conocimientos significativos y prácticos a partir de estos datos, con el fin de mejorar la toma de decisiones y el rendimiento operativo.

A lo largo de este informe, se explorarán diferentes métodos de procesamiento de datos, que van desde la limpieza y preparación inicial de los datos hasta técnicas más avanzadas de análisis y modelado. Se abordarán aspectos como la detección de datos anómalos, la identificación de tendencias, la correlación entre variables y la predicción de la producción futura.

El caso de estudio presenta una oportunidad única para aplicar los conocimientos teóricos en un entorno práctico, utilizando herramientas y técnicas modernas de análisis de datos. Se espera que los hallazgos y las conclusiones resultantes contribuyan significativamente a la mejora de los procesos de producción en la industria de hidrocarburos, demostrando el valor agregado que proporciona el análisis de datos en la toma de decisiones estratégicas.


## Análisis de parámetros a partir de Métodos en R.

```{r}
library(pacman)
p_load("readr")
p_load("dplyr")
p_load("ggplot2")

```

1- Se armó una matriz con el dataset, a partir de la columna 4 hasta la 21 y teniendo en cuenta todas las filas.
Observación: Los elementos de la columna 2 y 3 son de tipo character y al convertir todo el dataset a matriz se convertían todos los elementos a character, por lo cual se eliminaron las columnas 2 y 3.


```{r}
library(readr)
parametros <- as.matrix( datasetTF[ , 4:20])
parametros
```
2- Se graficó con la función "qplot" , las columnas 5 y 6 que corresponden a los datos de caudal de gas y caudal de petróleo respectivamente.

```{r}
qplot(parametros[ , 5], parametros[ , 6], main= "Caudal de Gas vs Caudal de Petroleo",xlab="Gas", ylab= "Po")
```

3- Mediante los gráficos de cajas con la función "boxplot" se comparó los diferentes caudales producción.

```{r}
boxplot(parametros[6:8, 5:7], 
        main="Boxplot del grupo 7",
        xlab="Valores",
        ylab="Caudales",
        col="skyblue",  # Cambiar el color de los boxes
        border="blue",  # Cambiar el color de los bordes
        notch=TRUE,     # Agregar notch para mostrar la mediana
        notchwidth=0.6, # Ancho de la notch
        horizontal=TRUE # Mostrar el boxplot en horizontal
        )
```

4- A partir de la función "plot(sort..." se representó el caudal total de producción de forma ordenada.

```{r}
plot (sort(parametros[ , 8]), main= "Caudal Total",xlab="Valores", ylab= "Caudal")
```

5- A partir de la función "plot" se representó el caudal total de producción de la forma que se fueron tomando los registros.

```{r}
plot(parametros[ , 8], main = "Caudal Total",xlab = "Valores",ylab="metros cubicos", type="b", col="blue")

```

6- Se utilizó la función head() para mostrar las primeras filas del conjunto de datos (parametros), como un data frame y luego se realizó un histograma con los valores obtenidos.

```{r}
head(parametros, n= 3)
hist(head(parametros), breaks = 100)
```

7- A partir de la función summary() se obtiene un resumen estadistico, donde se generó un resumen para cada columna del conjunto de datos.

```{r}
summary(parametros)
```

8- La función colSums() se utilizó para calcular la suma de las columnas del data frame y se obtuvo un vector final que contiene los diferentes resultados.

```{r}
colSums(parametros)

```

```{r}
install.packages("GGally")
library("GGally")
```

9- "ggpairs" es una función del paquete GGally que proporciona una manera conveniente de crear una matriz de gráficos de dispersión y gráficos de densidad para todas las combinaciones de variables del data frame. Estos gráficos permiten visualizar las relaciones entre las variables y las distribuciones de cada una.

```{r}
ggpairs (parametros)
```

10- Se realizó un gráfico de densidad, el cual puede aplicarse a las diferentes columnas y en este ejemplo se usa en la culumna 7 que corresponde al caudal de agua.

```{r}
plot(density(parametros[ , 7]), main= "grafico de densidad", xlab = "presion", ylab = "cantidad")
```

11- Gráfico de histograma representa la distribución de datos numéricos. Consiste en un conjunto de barras adyacentes, donde la longitud de cada barra representa la frecuencia o la densidad de ocurrencia de valores dentro de un intervalo específico.

```{r}
hist(parametros[ , 2], breaks = 10, main= "Histograma", xlab = "presion", ylab = "cantidad")
```

12- Otra forma de visualizar datos es con la función plot() ,usada de manera general para crear gráficos.

```{r}
plot(parametros[ , 1:2],main = "Resumen de Casos",xlab = "Ficha Bateria",ylab="Edad", type="b", col="RED")
```


## Subsection Heading Here

### Subsubsection Heading Here

* First bullet
* Second bullet
* Third bullet

1. First item
2. Second item
3. Third item


## Figuras y tablas.

# Interpretacion de los resultados
La interpretacion que realizamos es de un pozo, su comportamiento en el control produccion en un lapso de x dias.
En los graficos podemos observar como en orificio de 6" a lo largo de 56 hs. la temperatura baja -24° (hidrata) despues de la placa orificio.

# Conclusión y Discusión final
Hipotesis de que no se pudo tejer, si bien se realizaron de 0 ,entendiendo que pudo pasar por la version del Excel.





